臺灣臺中地方法院民事判決
111年度中小字第3221號
原      告  東海大學城第二期管理委員會


法定代理人  顏翠玉  
訴訟代理人  張均鳴  
被      告  劉玉花  
上列當事人間請求給付管理費事件，本院於民國111 年11月15日
言詞辯論終結，判決如下：
    主      文
被告應給付原告新臺幣35,000元，及自民國111 年10月15日起至
清償日止，按週年利率百分之5 計算之利息。
訴訟費用新臺幣1,000 元由被告負擔。
本判決得假執行。
    事實及理由
一、原告主張：被告係門牌號碼臺中市西屯區工業區三十八路48
    號7樓之8（下稱系爭建物）之所有權人，亦為原告社區之區
    分所有權人，依社區住戶規約，被告於103 年至107 年間，
    每期（6個月）應繳納之管理費為新臺幣（下同）2,000元，
    自108年起至110年，每期應繳納之管理費則為2,500元，被
    告均負有按期繳交管理費之義務。詎被告積欠原告自103 年
    起至110年止之管理費35,000元【計算式：（2000元×10期）
    ＋（2500元×6期）＝35000】未清償，屢經催討，被告仍未給
    付，爰依住戶規約及公寓大廈管理條例第21條規定，提起本
    件訴訟，並聲明：如主文第一項所示。
二、被告則以：對於原告主張欠繳之管理費不爭執，然因先前有
    委託其他住戶代為管理系爭建物，對於欠繳管理費完全不知
    情，本件訴訟費用不應由我負擔等語。
三、本院之判斷：
　㈠原告主張之事實，業據提出與其所述相符之催繳存證信函、
    公寓大廈管理組織報備證明、臺中市西屯區公所報備函文、
    住戶規約、區分所有權人會議記錄、欠繳管理費計算式、被
    告戶籍謄本、建物登記第一類謄本等件為證（本院卷第23至
    55頁、第93至95頁），且為被告所不爭執，自堪信為真實。
　㈡按區分所有權人或住戶積欠應繳納之公共基金或應分擔或其
    他應負擔之費用已逾二期或達相當金額，經定相當期間催告
    仍不給付者，管理負責人或管理委員會得訴請法院命其給付
    應繳之金額及遲延利息，公寓大廈管理條例第21條定有明文
    。又區分所有權人或住戶積欠應繳納之公共基金或應分擔或
    其他應負擔之費用已逾二期或達相當金額，經定相當期間催
    告仍不給付者，管理費責人或管理委員得訴請法院命其給付
    應繳之金額及遲延利息，系爭社區規約第18條第1 項亦有明
    文，是區分所有權人依法負有遵守社區規約及區分所有權人
    會議決議內容而繳納管理費之義務。既被告就欠繳管理費未
    有爭執，且經原告定期催告仍未履行，是原告請求被告給付
    積欠之管理費35,000元，及自起訴狀繕本送達翌日即111 年
    10月15日起至清償日止，按週年利率百分之5 計算之利息，
    自屬有據。
四、綜上所述，原告依公寓大廈管理條例及系爭社區住戶規約之
    規定，請求被告給付35,000元，及自111 年10月15日起至清
    償日止，按週年利率百分之5計算之利息，為有理由，應予
    准許。　
五、本件係適用小額訴訟程序，所為被告敗訴之判決，依民事訴
    訟法第436 條之20規定，應依職權宣告假執行。
六、依民事訴訟法第436 條之19第1 項、第78條規定，本件訴訟
    費用額確定為1,000元（即原告繳納之第一審裁判費1,000元
    ），應由敗訴之被告負擔。又訴訟費用係當事人依民事訴訟
    程序，請求法院以公權力保護其私權之裁判所應支付予法院
    （國家）之報酬，故應由當事人負擔，且原則上應由敗訴之
    當事人負擔，是被告辯稱本件訴訟費用不應由其負擔，難認
    可採。
中　　華　　民　　國　　111 　年　　12　月　　7  　　日
                  臺灣臺中地方法院臺中簡易庭
                              法　官　陳航代
以上正本係照原本作成。
如不服本判決，應於送達後20日內，以判決違背法令為理由，向
本院提出上訴狀並表明上訴理由（上訴理由應表明一、原判決所
違背之法令及其具體內容；二、依訴訟資料可認為原判決有違背
法令之具體事實），如於本判決宣示後送達前提起上訴者，應於
判決送達後20日內補提上訴理由書（須附繕本）。 
中　　華　　民　　國　　111 　年　　12　　月　　7 　　日
                              書記官  王梓芸